【裁判字號】    89,豐簡上,298
【裁判日期】    891211
【裁判案由】    傷害
【裁判全文】
臺灣臺中地方法院刑事判決                      八十九年度豐簡上字第二九八號
    上  訴  人  臺灣台中地方法院檢察署檢察官
    被      告  乙○○
右上訴人因被告等傷害案件，不服本院簡易庭八十九年八月二十四日八十九年度豐簡
字第三九八號第一審判決（聲請簡易處刑案號；台灣台中地方法院檢察署八十九年度
偵字一二五七八號）提起上訴，本院判決如左：
    主      文
上訴駁回。
乙○○緩刑貳年。
    事實及理由
一、本案經本院審理結果，認第一審就乙○○部分之判決認事、用法及量刑均無不當
    ，應予維持，並引用第一審判決書記載之事實、證據及理由 (如附件)。
二、上訴人上訴意旨略以：被告甲○○（另行審結）、乙○○共同毆打告訴人，使告
    訴人受有身體多處挫傷瘀腫，併右側氣胸、肺部嚴重積水等傷害，足見被告二人
    出手及手段之殘暴，事後未對告訴人道歉，亦未與告訴人達成和解，足證被告二
    人毫無悔意，原審判處拘役五十日量刑太輕等語。訊據被告乙○○，對於右揭時
    、地與甲○○共同出手毆打林老得成傷之事實，均坦承不諱，本件原審認事用法
    及量刑均甚妥適，上訴人上訴顯無理由，應予駁回。
三、末查被告乙○○前未曾受有期徒刑以上刑之宣告，有台灣高等法院被告全國前案
    紀錄表在卷可按，且被告事後已與告訴人林老得達成和解，業經被告乙○○提出
    鄉鎮調解書及本院依職權調閱乙○○與告訴人林老得之鄉鎮調解核定書 (本院八
    十九年豐核字第八六七號)乙紙 (均為影本)暨告訴人提出之撤回告訴狀乙紙在卷
    可稽。本件被告因銀行信用貸款索取仲介費事，一時情急而罹刑章，其經此次教
    訓後，當知所警惕而無再犯之虞，本院綜核各情，認所宣告之刑，以暫不執行為
    適當，併予宣告緩刑二年，以啟自新。扣案之鐵條一支，雖供犯罪所用之物，但
    為電鍍公司所有，依法不得沒收，併為敘明。
四、被告甲○○俟其到案後另行審結，附為敘明。
據上論斷，應依刑事訴訟法第四百五十五條之一第一項、第三項、第三百七十一條、
第三百七十三條、第三百六十八條，刑法第七十四條第一款，判決如主文。
中      華      民      國    八十九      年    十二    月    十一    日
                            台灣台中地方法院刑事第四庭
                                    審判長法官  蕭 志 峰
                                    法      官  楊 真 明
                                    法      官  陳 學 德
右正本證明與原本無異。
不得上訴。
                                    書  記  官
中      華      民      國    八十九      年    十二    月    十八    日
附錄論罪法條：
中華民國刑法第二百七十七條
 (普通傷害罪)
傷害人之身體或健康者，處三年以下有期徒刑、拘役或一千元以下罰金。
犯前項之罪因而致人於死者，處無期徒刑或七年以上有期徒刑；致重傷者
，處三年以上十年以下有期徒刑。


司法院資訊處製作；財團法人民間司法改革基金會備份。
